臺灣高等法院刑事判決　　　　　　　　96年度上易字第2556號
上　訴　人
即　被　告　丙○○
選任辯護人　王泓鑫律師
上列上訴人因傷害案件，不服臺灣板橋地方法院96年度易字第16
46號，中華民國96年9月7日第一審判決（起訴案號：臺灣板橋地
方法院檢察署96年度偵字第8860號），提起上訴，本院判決如下
：
    主  文
上訴駁回。
    事  實
一、丙○○以租賃工程機具為業，於民國96年3月5日下午6時許
    ，在臺北縣中和市○○街25巷1號營業處所，適有客戶丁○○前來歸還承租之施工器具吊籠，因丙○○認為有短少零配
    件，要求丁○○賠償，丁○○則要求丙○○提出短少零配件
    之清單，以供核對。兩人言語不合，發生爭執，詎丙○○氣
    憤難忍，竟基於傷害丁○○身體之故意，隨手拿起桌上之水
    果哈密瓜朝向丁○○丟擲，致擊中丁○○額頭，並衝向丁○○，徒手毆打丁○○，使丁○○撞到落地門，致丁○○受有
    左額挫傷、左臉頰挫傷、右臉擦傷、左肩疼痛及右足扭傷等
    傷害。丙○○經在場員工勸阻、拉開，始行罷手。
二、案經丁○○訴由臺北縣政府警察局中和分局報請臺灣板橋地
    方法院檢察署檢察官偵查起訴。
    理  由
一、上訴人即被告丙○○於上揭時、地，毆打被害人丁○○成傷
    之事實，(一)有被害人所提出，臺北市立萬芳醫院於96年3月5
    日所出具，記載被害人於該日應診，受有左額挫傷、左臉頰
    挫傷、右臉擦傷、左肩疼痛及右足扭傷等傷害之診斷證明書
    ，在卷可資（見偵查卷第10頁）。(二)證人即被告所僱用員工
    乙○○於本院具結證述，被告與被害人於上揭時、地，為歸
    還機器事，發生爭執，被告與被害人因此不歡而散，被害人
    負氣離開等情（見本院卷第41、42頁）。(三)被害人於檢察官
    訊問及本院，先後具結一致指訴被告有上揭傷害犯行不移（
    見卷第19頁至第21頁、本院卷第43、44頁）。(四)被告於本院
    供述，其有於上揭時、地，與被害人發生爭執等語（見本院
    卷第18頁）。(五)依上述證人乙○○證述及被告供述情節，足
    認被害人所為指訴，確有所本。而被害人於衝突過後，立即
    前往醫院驗傷，若非遭受被告毆打，應不致突然受傷。又被
    害人所受傷勢，核與被害人指訴被告之傷害行為，悉相符合
    ，應非憑空捏造。參以被害人原與被告有生意往來，應有相
    當交情，衡情被害人應不會不顧道義，甘冒遠重於傷害罪之
    誣告罪責，誣指被告犯傷害罪。何況，被害人係在被告營業
    處所，與被告發生衝突，現場並有被告所僱用之員工多人在
    場，被害人倘故為不實指訴，極易被人拆穿，被害人鮮有可
    能膽敢信口開河，任意誣指被告。足認被害人所為指訴，信
    而有徵，合於事理，可以採信。
二、訊據被告僅承認於上揭時、地，與被害人發生爭執，惟否認
    有何傷害被害人之犯行，並辯稱：我與被害人雖因事爭吵，
    但我並未出手傷人，被害人即自行離開。被害人當時係自己
    開車離開，並未立即報案，係於事發多日，始提出告訴，核
    與常情有違。被害人所為指訴，並不實在等語。
三、經查，被害人所為指訴，信而有徵，可以採取等情，已如一
    、(五)所述。次查，證人甲○○於本院證述情節，僅係其於某
    日，聽聞被告處所有吵鬧聲音，上前關心，並未特別注意現
    場情況，有無人員受傷等情（見本院卷第40、41頁）。則證
    人甲○○所為證詞，空泛無據，不能據為有利於被告之認定
    。至於證人乙○○雖於本院證述，被告雖有與被害人發生衝
    突，被害人即氣憤離開，但被告並未與被害人發生肢體衝突
    等情（見本院卷第41、42頁）。惟被害人倘未與被告發生肢
    體衝突，歸還機器事既未了結，衡情應無立即生氣離開之理
    。足認證人乙○○所證述上情，應係囿於其係被告所僱用員
    工，避重就輕，有所保留所致，應與事理不符，不能採取。
    復查，被害人受傷不重，尚能自行開車離開，核與事理無違
    。被害人證述其係顧念與被告情誼，原希望被告主動致歉，
    平和收場，才未即時提出告訴等情，合情合理，洵無違常之
    處。綜上，被告所辯各情，核屬畏罪卸責之詞，不能採信。
    是以，本件事證明確，被告犯行堪以認定，應依法論科。
四、核被告所為，係犯刑法第277條第1項之傷害罪。
五、原審以被告罪證明確，援引刑法第277條第1項、第41條第1
    項前段，刑法施行法第1條之1規定，並審酌被告犯罪之動機
    、目的、手段、被害人所受傷害程度，並被告否認犯行，飾
    詞卸責、尚未賠償被害人之犯罪後態度等一切情狀，量處被
    告拘役50日，並諭知如易科罰金，以新臺幣1千元折算1日。
    又被告犯罪時間，在96年4月24日以前，所犯傷害罪，合於
    中華民國96年罪犯減刑條例之減刑規定，爰依該條例第2條
    第1項第3款、第7條規定，減為拘役25日，如易科罰金，以
    新臺幣1千元折算1日。原判決認事用法，並無不合，量刑尚
    稱妥適。被告上訴意旨，仍執前詞，否認犯行，指摘原判決
    不當，提起上訴，為無理由，應予駁回。
據上論斷，應依刑事訴訟法第368條，判決如主文。
本案經檢察官羅建勛到庭執行職務。
中　　華　　民　　國　　96　　年　　12　　月　　11　　日
 　　　　　       刑事第十三庭審判長法  官  曾德水
                                    法  官  談  虎
                                    法  官  李錦樑
以上正本證明與原本無異。
不得上訴。
                                    書記官  吳金來
中　　華　　民　　國　　96　　年　　12　　月　　11　　日
附錄：本案論罪科刑法條全文：
刑法第277條第1項。
（普通傷害罪）
傷害人之身體或健康者，處 3 年以下有期徒刑、拘役或 1 千元
以下罰金。
